【裁判字號】    94,訴,709
【裁判日期】    950127
【裁判案由】    違反毒品危害防制條例
【裁判全文】
臺灣新竹地方法院刑事判決               94年度訴字第709號
公  訴  人  臺灣新竹地方法院檢察署檢察官
被      告  甲○○
上列被告因違反毒品危害防制條例案件，經檢察官提起公訴（九
十四年度毒偵字第一三四六號）及同署檢察官、臺灣桃園地方法
院檢察署檢察官分別移送併案審理（九十四年度毒偵字第一五二
三號、第五○五九號、第五四三一號），本院裁定進行簡式審判
程序，判決如下：
     主  文
甲○○連續施用第一級毒品，累犯，處有期徒刑壹年肆月，扣案
之海洛因拾貳包（合計淨重貳拾點壹公克，空包裝重點肆
公克），均沒收銷燬之，藍色與黑色小皮包各壹個、削尖吸管肆
支，均沒收；又連續施用第二級毒品，累犯，處有期徒柒月，扣
案之安非他命包（合計毛重肆點伍公克），均沒收銷燬之，玻
璃球吸食器壹組、香煙盒壹個，均沒收。應執行有期徒刑壹年捌
月，扣案之海洛因拾貳包（合計淨重貳拾點壹公克，空包裝
重點肆公克）、安非他命包（合計毛重肆點伍公克），均沒
收銷燬之，玻璃球吸食器壹組、藍色小皮包、黑包小皮包與香煙
盒各壹個、削尖吸管肆支，均沒收。
     事  實
一、甲○○曾於民國九十一年間因違反毒品危害防制條例案件，
    經本院於九十一年十一月五日，以九十一年訴字第四六四號
    判決判處有期徒刑一年二月、六月，定應執行有期徒刑一年
    六月確定，自九十二年五月十一日入監執行，於九十三年十
    月十五日縮短刑期執行完畢。其於八十九年間且因施用毒品
    案件，經本院裁定觀察勒戒後，認有繼續施用毒品傾向，再
    經裁定令入戒治處所施以強制戒治。嗣其強制戒治處分經評
    定為合格，無繼續戒治之必要，經本院裁定停止強制戒治付
    保護管束，於九十年八月十三日保護管束執行期滿，由臺灣
    新竹地方法院檢察署檢察官於同日以九十年戒毒偵字第一六
    三號不起訴處分確定。又於九十一年間因施用毒品案件，經
    本院裁定令入戒治處所施以強制戒治，並於九十一年十一月
    五日，以九十一年訴字第四六四號判決判處有期徒刑一年二
    月、六月，定應執行有期徒刑一年六月確定，其強制戒治處
    分於九十二年五月十日執行期滿釋放，仍不知悔改，於強制
    戒治執行完畢釋放後五年內，復基於施用第一級毒品海洛因
    之概括犯意，於九十四年一月十日下午五時許起至同年九月
    二十六日下午一時許止，在不詳地點，將香煙捲紙內之部分
    煙草撥出，以其所有之削尖吸管勺取海洛因粉末填入香煙捲
    紙內，接著持其所有之打火機（未扣案）點燃香煙吸食之方
    式，不定時連續施用海洛因多次。又另行起意，基於施用第
    二級毒品安非他命之概括犯意，於九十四年一月十日下午五
    時許起至同年九月二十六日下午一時許止，在不詳地點，將
    安非他命放入其所有之玻璃球吸食器內，持其所有之打火機
    （未扣案）點火燒烤，吸食安非他命遇熱時產生之煙氣之方
    式，不定時連續施用安非他命多次。嗣警方於(1)九十四年一
    月十一日下午三時許，在桃園縣龍潭鄉○○路三八○巷十號
    前對其盤查時，徵得其同意搜索其身體及所攜帶之手提包後
    ，當場查扣其所有之海洛因二包（合計淨重一點六三公克，
    空包裝重○點四九公克）、安非他命一包（毛重○點五公克
    ）、供施用海洛因所用之削尖吸管一支、供施用安非他命所
    用之玻璃球吸食器一組、裝置海洛因所用之藍色小皮包及裝
    置安非他命所用之香煙盒各一個，並於同日採集其尿液送驗
    。(2)九十四年五月十一日晚上九時三十分許，在桃園縣新屋
    鄉埔頂村八號前對其盤查時，當場查扣其主動交付之海洛因
    一包（淨重○點一二公克，空包裝重○點三一公克），並於
    同日採集其尿液送驗。(3)九十四年九月五日凌晨○時十分許
    ，在桃園縣桃園市○○路與民光路口對其盤查時，徵得其同
    意搜索其隨身攜帶之黑色皮包（未扣案）後，當場查扣其所
    有之海洛因一包（淨重○點○二公克，空包裝重○點一六公
    克）、安非他命二包（毛重四公克）、供施用海洛因所用之
    削尖吸管二支，並於同日採集其尿液送驗。(4)九十四年九月
    二十六日晚上七時十分許，在桃園縣平鎮市○○路一○○號
    前對其盤查時，當場查扣其所有之海洛因八包（合計淨重二
    一點五四公克，空包裝重二點四四公克）、供施用海洛因所
    用之削尖吸管一支及裝置海洛因所用之黑包小皮包一個，並
    於同日採集其尿液送驗。其先後四次採尿送驗結果，均呈嗎
    啡（即海洛因水解後之反應）及安非他命陽性反應而查獲上
    情。
二、案經桃園縣警察局楊梅分局報請臺灣桃園地方法院檢察署檢
    察官呈由臺灣高等法院檢察署令轉臺灣新竹地方法院檢察署
    檢察官偵查起訴及同署檢察官、臺灣桃園地方法院檢察署檢
    察官分別移送併案審理。
     理  由
一、被告甲○○所犯毒品危害防制條例第十條第一項施用第一級
    毒品罪及同條例第二項施用第二級毒品罪，均非為死刑、無
    期徒刑、最輕本刑為三年以上有期徒刑之罪或高等法院管轄
    第一審案件，其於準備程序進行中先就被訴事實為有罪之陳
    述，本院認為合於刑事訴訟法第二百七十三條之一第一項之
    規定，裁定進行簡式審判程序，先予敘明。
二、上述事實，業經被告甲○○於本院審理時坦白承認，而被告
    於九十四年一月十一日、五月十一日、九月五日、九月二十
    六日經警採尿送驗結果，均呈嗎啡（即海洛因水解後之反應
    ）與安非他命陽性反應，有被採尿人姓名編號對照表、台灣
    尖端先進生技醫藥股份有限公司濫用藥物檢驗報告各四紙在
    卷可證。又扣案之白粉十二包（合計淨重二十三點三一公克
    ，空包裝重三點四公克），經送請法務部調查局鑑驗結果，
    認均含海洛因成分，有法務部調查局鑑定通知書四紙附卷可
    佐，此均為檢驗機關本於專業知識及以精密儀器測試所得之
    結論，自可憑信。再施用第一級毒品海洛因，可於二至四日
    內由施用者尿液中檢測得知；施用第二級毒品安非他命，可
    於一至四日內由施用者尿液中檢測得知，亦有行政院衛生署
    管制藥品管理局九十二年三月十日管檢字第○九二○○○一
    四九五號函一紙在卷可供參考。此外，復有安非他命三包（
    合計毛重四點五公克）、玻璃球吸食器一組、藍色小皮包、
    黑色小皮包、香煙盒各一個及削尖吸管四支扣案可資佐證，
    足見被告之自白與事實相符，可以採信，其於上述時地施用
    海洛因及施用安非他命多次之事實，均可認定。
三、被告於八十九年間因施用毒品案件，經本院裁定觀察勒戒後
    ，認有繼續施用毒品傾向，再經裁定令入戒治處所施以強制
    戒治。嗣其強制戒治處分經評定為合格，無繼續戒治之必要
    ，經本院裁定停止強制戒治付保護管束，於九十年八月十三
    日保護管束執行期滿，由臺灣新竹地方法院檢察署檢察官於
    同日以九十年戒毒偵字第一六三號不起訴處分確定。又於九
    十一年間因施用毒品案件，經本院裁定令入戒治處所施以強
    制戒治，並於九十一年十一月五日，以九十一年訴字第四六
    四號判決判處有期徒刑一年二月、六月，定應執行有期徒刑
    一年六月確定，其強制戒治處分於九十二年五月十日執行期
    滿釋放出監等情，有臺灣新竹地方法院檢察署刑案資料查註
    紀錄表及臺灣高等法院被告前案紀錄表各一份在卷足憑，事
    證明確，被告於強制戒治執行完畢釋放後，五年內再施用第
    一級毒品海洛因及第二級毒品安非他命之犯行，應可認定。
四、查海洛因、安非他命分別為毒品危害防制條例第二條第一項
    第一款、第二款所稱之第一級、第二級毒品，均不得持有及
    施用，被告甲○○竟持以施用，核其所為，係犯同條例第十
    條第一項之施用第一級毒品罪及同條第二項之施用第二級毒
    品罪。其施用前持有第一級毒品海洛因、第二級毒品安非他
    命之低度行為，應分別為施用之高度行為所吸收，均不另論
    罪。其先後多次施用海洛因及安非他命之行為，均時間緊接
    ，觸犯構成要件相同之罪名，顯係基於概括之犯意反覆為之
    ，為連續犯，均應以一罪論並加重其刑。公訴意旨固僅敘及
    被告於九十四年一月間某日起至同年五月十一日晚上十時許
    回溯二十六小時內某時止施用海洛因多次及九十四年五月十
    一日晚上十時許採尿回溯九十六小時內某時施用安非他命一
    次之犯行，惟被告其餘施用海洛因及安非他命之行為，與已
    起訴之部分，均有連續犯之裁判上一罪關係，已如前述，本
    院自應併予裁判。又被告曾於九十一年間因違反毒品危害防
    制條例案件，經本院於九十一年十一月五日，以九十一年訴
    字第四六四號判決判處有期徒刑一年二月、六月，定應執行
    有期徒刑一年六月確定，自九十二年五月十一日入監執行，
    於九十三年十月十五日縮短刑期執行完畢，有臺灣新竹地方
    法院檢察署刑案資料查註紀錄表及臺灣高等法院被告前案紀
    錄表各一份在卷可供參考，其受有期徒刑之執行完畢後，五
    年之內再犯有期徒刑以上刑之上開二罪，均為累犯，均應依
    法加重其刑，併均遞加重之。其所犯上開二罪，犯意各別，
    行為不同，應予分別論罪，合併處罰。爰審酌被告曾有賭博
    、煙毒、違反麻醉藥品管理條例、違反毒品危害防制條例等
    前科之素行、經執行觀察勒戒及強制戒治後仍未戒除毒癮、
    施用毒品嚴重危害其身心健康、施用海洛因與安非他命之期
    間非短及坦認犯行之犯罪後態度等一切情狀，分別量處如主
    文所示之刑，並定其應執行之刑。扣押在案之海洛因十二包
    （合計淨重二十三點三一公克，空包裝重三點四公克）、安
    非他命三包（合計毛重四點五公克），均應依毒品危害防制
    條例第十八條第一項前段之規定，沒收銷燬之。另扣押在案
    之削尖吸管四支，均為被告所有供施用海洛因所用之物、藍
    色與黑色小皮包各一個，均為被告所有供裝置持有海洛因所
    用之物；玻璃球吸食器一組，為被告所有供施用安非他命所
    用之物、香煙盒一個，為被告所有供裝置持有安非他命所用
    之物，均經被告供明在卷，均應依刑法第三十八條第一項第
    二款之規定沒收。至警方於九十四年一月十一日、九月五日
    、九月二十六日三次查獲被告時，扣押之注射針筒共十三支
    ，分別為徐文權、綽號「光頭」及另名不詳姓名年籍之友人
    所有，非被告所有之物，業經被告供明在卷，爰不併予宣告
    沒收。另被告持以點燃香煙與燒烤安非他命所用之打火機及
    於九十四年九月五日為警查獲時，持以裝置持有海洛因與安
    非他命所用之黑色皮包一個，雖均為被告所有之物，惟該等
    物品均未扣案，亦無證據證明現尚存在，為避免執行困難，
    亦不併予宣告沒收。
據上論斷，應依刑事訴訟法第二百七十三條之一、第二百九十九
條第一項前段，毒品危害防制條例第十條第一項、第二項、第十
八條第一項前段，刑法第十一條、第四十七條、第五十六條、第
三十八條第一項第二款、第五十一條第五款，判決如主文。
本案經檢察官傅伊君到庭執行職務。
中    華    民    國  九十五  年    一  月  二十七    日
                  刑事第六庭    法  官  林昌義
以上正本證明與原本無異。
如不服本判決，應於判決送達後10日內向本院提出上訴狀 (應附
繕本 )，上訴於臺灣高等法院。
中    華    民    國  九十五  年    一  月  二十七    日
                                書記官  江靜玲
附錄本案論罪科刑法條全文：
毒品危害防制條例第十條
施用第一級毒品者，處六月以上五年以下有期徒刑。
施用第二級毒品者，處三年以下有期徒刑。


司法院資訊處製作；財團法人民間司法改革基金會備份。
